

Nikol Hernández Analista QA

+54 91122449060 nikolrosalbaha@gmail.com Buenos Aires, Argentina.

Me presento como una persona Curiosa, Autodidacta, Responsable, Empática, Compañera, con una gran capacidad de análisis y Pensamiento Critico. Mi pasión por la calidad del software se encendió cuando descubrí cómo mejorar la experiencia del usuario, lo que me impulsa a continuar mi aprendizaje, capacitación y actualización constante en el campo del Testing. Mi meta a corto plazo es dominar un lenguaje de programación y poder realizar Pruebas automatizadas.

Experiencia

Analista de Aseguramiento de Calidad (QA Analyst) Consultora IT/ Scrott 2022- Actualidad Región Metropolitana de Santiago, Chile

- -Realicé análisis de documentos funcionales, desarrollé y ejecuté casos de prueba, y documenté bugs para garantizar la calidad del software.
- -Analicé defectos reportados por terceros y colaboré en la mejora continua del proceso de desarrollo.
- -Elaboré consultas a bases de datos y pruebas de servicios para confirmar la correcta funcionalidad del software.
- -Creé validaciones de APIS con Postman para comprobar las solicitudes cliente-servidor para asegurarse de que todo funciona en el lado del servidor como se espera.

Tester QA Upex Galaxy 2021-2022 Buenos Aires, Argentina

- -Participé en ceremonias Scrum (Sprint Planning, Daily Scrum, Sprint Review, Sprint Retrospective)
- -Apliqué las técnicas de diseño y ejecución para el analisis y diseño de casos de pruebas
- -Reporté defectos y bugs respetando el ciclo de vida del mismo
- -Realicé cierre de pruebas y reporte de trazabilidad.

Educación

- -Instituto de Formación Técnica Superior N° 11, 2024-Presente Tecnicatura Superior en Desarrollo de Software
- -EducacionIT Tester Manual
- -Universidad Nacional Tecnológica Testing Avanzado

Habilidades

Poseo un amplio conocimiento y experiencia en diversas herramientas y tecnologías, incluyendo Jira, Testlink, Mantis, Scrum, Postman, MySQL, Scrum/Cascade/Agile, Visual StudioCode, HTML5, CSS3, Ofimática, Xray